臺灣基隆地方法院刑事判決　　　　　　　　　　　　　九十三年度訴字第三五五號
　　公　訴　人　臺灣基隆地方法院檢察署檢察官
　　被　　　告　甲○○　男　二.
右列被告因毒品危害防制條例案件，經檢察官提起公訴（九十三年度毒偵字第八六九
號），嗣經本院合議改採簡式審判程序審理，又經檢察官聲請移送併辦（九十三年度
毒偵字第一三一一號、第一三二五號、第一三九一號），本院判決如左：
    主    文
甲○○連續施用第一級毒品，處有期徒刑捌月，扣案之含無法獨立析離之海洛因成份
之殘渣袋壹只、海洛因壹包（淨重零點壹貳公克）、海洛因壹包（淨重零點壹伍公克
）沒收銷燬之，針筒陸支沒收；又連續施用第二級毒品，處有期徒刑伍月，扣案之含
無法獨立析離之安非他命成份之吸食器貳支、安非他命壹包（毛重零點貳公克）、安
非他命壹包（毛重零點貳公克）沒收銷燬之，安非他命吸食器壹組沒收；應執行有期
徒刑壹年，扣案之含無法獨立析離之海洛因成份之殘渣袋壹只、海洛因壹包（淨重零
點壹貳公克）、海洛因壹包（淨重零點壹伍公克）、含無法獨立析離之安非他命成份
之吸食器貳支、安非他命壹包（毛重零點貳公克）、安非他命壹包（毛重零點貳公克
）沒收銷燬之，針筒陸支、安非他命吸食器壹組均沒收。
    事    實
一、甲○○自毒品危害防制條例於民國八十七年五月廿二日公布施行後，因分別於九
    十二年九月間、同年十二月間施用第一級毒品案件，分別經本院於九十二年九月
    卅日、同年十二月十六日，以九十二年度毒聲字第八一一號、第一０八九號裁定
    檢察官分別於九十二年十月廿日、九十三年一月八日，以九十二年度毒偵字第九
    一八號、第一二八九號處分不起訴確定在案。猶不知悔改，復基於施用第一級毒
    品海洛因、第二級毒品安非他命之概括犯意，自九十三年五月初起至同年七月廿
    七日傍晚止，在基隆市○○區○○路六號、基隆市○○路二四三巷一七號，以針
    筒注射方式施用海洛因，約三、四日施用一次；又自九十三年五月初起至同年七
    月廿六日下午止，在基隆市○○區○○路六號、基隆市○○路二四三巷一七號，
    以吸食器加熱燒烤方式施用安非他命，平均三、四日施用一次。嗣：(1)、於九十
    三年五月十八日下午五時四十分許，在其位於基隆市○○街一九四巷十號住處為
    警查獲，並扣得針筒二支、含無法獨立析離之海洛因成份之殘渣袋壹只。(2)、於
    九十三年六月十五日下午四時許，在基隆市○○區○○路十一巷口為警查獲，並
    扣得其短褲口袋內之海洛因壹包（淨重零點壹貳公克）、針筒壹支，甲○○又帶
    同警方至其位在基隆市○○街八之三號住處，扣得含無法獨立析離之安非他命成
    份之吸食器貳支。(3)、於九十三年七月十五日晚間十一時卅分許，在基隆市○○
    路二四三巷一七號為警查獲，並扣得同案為警查獲之陳建維所有之安非他命吸食
    器三組。(4)、於九十三年七月十八日下午二時四十分許，在基隆市○○路二四三
    巷一七號為警查獲，並扣得甲○○所有供其施用毒品之安非他命吸食器壹組、針
    筒伍支、安非他命壹包（毛重零點貳公克）、海洛因壹包（淨重零點壹伍公克）
    。(5)、於九十三年七月廿八日凌晨一時廿分許，在基隆市○○路二四三巷口為警
    查獲，並在甲○○之口袋內扣得安非他命壹包（毛重零點貳公克）。
二、案經基隆市警察局第三分局報請臺灣基隆地方法院檢察署檢察官偵查起訴及移送
    併辦。
    理    由
一、訊據被告甲○○對於右開事實坦承不諱，被告為警查獲所採尿液呈嗎啡、甲基安
    非他命類陽性反應，此有基隆市衛生局檢驗成績書五紙在卷可稽，被告為警扣獲
    之第一級毒品海洛因分別為淨重零點壹貳公克、零點壹伍公克，該等成份、重量
    均經鑑驗在案，有法務部調查局鑑定通知書二紙附卷足參，此外，復有臺灣高等
    法院被告全國前案紀錄表一紙、事實欄所述各不起訴處分書、聲請簡易判決處刑
    書、判決書存卷足考，且有扣案如事實欄所述之物品可資佐證，本件事證明確，
    被告係於（修正前）毒品危害防制條例公布施行後，第三犯施用毒品罪者，足堪
    認定。
二、核被告所為，係犯（修正後）毒品危害防制條例第十條第一項、第二項施用第一
    級、第二級毒品罪。其施用前之持有海洛因、安非他命之低度行為應為施用之高
    度行為所吸收，不另論罪。被告前後多次施用第一級、第二級毒品之犯行，各時
    間緊接，所犯各係構成要件相同之罪名，各顯基於概括犯意為之，各為連續犯，
    各以一罪論，並各應依刑法第五十六條之規定，加重其刑；公訴人雖僅起訴被告
    於九十三年五月十八日下午七時十分前一日內及前四日內之施用海洛因、安非他
    命之犯行，然被告其餘施用海洛因、安非他命之犯行，既與已起訴部分具有連續
    犯裁判上一罪之關係，自在本院得一併審究之範圍內。被告所犯前開二罪，犯意
    各別、行為互殊、罪名有異，應分論併罰之。爰審酌被告已因施用毒品經二次觀
    察勒戒之處分完畢猶犯同罪行、其對毒品顯已具相當之依賴性、其施用毒品之頻
    率及次數、犯罪手段等一切情狀，量處如主文所示之刑，並依刑法第五十一條第
    五款之規定，定其應執行之刑。扣案之含無法獨立析離之海洛因成份之殘渣袋壹
    只、海洛因壹包（淨重零點壹貳公克）、海洛因壹包（淨重零點壹伍公克）、含
    無法獨立析離之安非他命成份之吸食器貳支、安非他命壹包（毛重零點貳公克）
    、安非他命壹包（毛重零點貳公克），為查獲之毒品，應依毒品危害防制條例第
    十八條第一項前段之規定，宣告沒收銷燬之，至針筒陸支、安非他命吸食器壹組
    ，係被告所有分別供其施用海洛因、安非他命之物，業據其陳供明確，應依刑法
    第三十八條第一項第二款之規定，宣告沒收；又警方第一次查獲扣得之針筒二支
    、警方第三次查獲扣得之安非他命吸食器三組，被告辯稱非其所有，此外亦無證
    據顯示係其所有之物，自不宣告沒收。
據上論斷，應依刑事訴訟法第二百七十三條之一第一項、第二百九十九條第一項前段
，（修正後）毒品危害防制條例第十條第一項、第二項、第十八條第一項前段、第二
十三條第二項，刑法第十一條前段、第五十六條、第五十一條第五款、第三十八條第
一項第二款，判決如主文。
本案經檢察官黃鴻達到庭執行職務
中　　　華　　　民　　　國　　九十三　　年　　　九　　　月　　二十四　　日
                                臺灣基隆地方法院刑事第三庭
                                        法      官  曾雨明
右正本證明與原本無異。
對於本件判決如有不服，應於收受送達後十日內，向本院提出上訴書狀，上訴於臺灣
高等法院，並按他造當事人之人數附具繕本。
                                        書　記　官  王靜敏
中　　　華　　　民　　　國　　九十三　　年　　　九　　　月　　二十四　　日
附錄法條：
（修正後）毒品危害防制條例第十條：
施用第一級毒品者，處六月以上五年以下有期徒刑。
施用第二級毒品者，處三年以下有期徒刑。
